【裁判字號】    95,台非,293
【裁判日期】    951124
【裁判案由】    詐欺
【裁判全文】
最高法院刑事判決              九十五年度台非字第二九三號
上  訴  人  最高法院檢察署檢察總長
被      告  乙○○
            甲○○
            丙○○
            丁○○
                    樓
上列上訴人因自訴人戊○○自訴被告等詐欺案件，對於台灣高等
法院高雄分院中華民國九十四年十二月二十三日第二審確定判決
（九十四年度上易字第五六八號，自訴案號：台灣高雄地方法院
九十一年度自字第一二三號），認為違法，提起非常上訴，本院
判決如下：
    主  文
原判決撤銷。
自訴人之上訴駁回。
    理  由
非常上訴理由稱：「按判決不適用法則或適用法則不當者，為違
背法令，刑事訴訟法第三百七十八條定有明文。又第二審法院認
為上訴有第三百六十二條前段之情形者，應以判決駁回之，亦為
同法第三百六十七條所明定。而所稱第三百六十二條前段之情形
，係指上訴不合法律上之程式等而言。又自訴人提起第二審上訴
，應另委任律師為自訴代理人，始合於法律上之程式（貴院民國
九十四年四月二十六日第六、七次刑事庭會議決議參照）。本件
自訴人戊○○對第一審判決提起上訴，未委任律師為自訴代理人
，嗣未遵期於九十四年十月二十八日前補正委任律師為自訴代理
人並提出委任書狀，則其上訴自不合法律上之程式，揆諸上揭規
定，原判決應駁回其上訴，始為適法。詎竟撤銷第一審判決而為
自訴不受理之諭知，即有判決適用法則不當之違背法令。案經確
定，爰依刑事訴訟法第四百四十一條、第四百四十三條提起非常
上訴，以資糾正。」等語。
本院按判決不適用法則或適用法則不當者，為違背法令，刑事訴
訟法第三百七十八條定有明文。又第二審法院認為上訴有第三百
六十二條前段之情形者，應以判決駁回之，亦為同法第三百六十
七條所明定。而所稱第三百六十二條前段之情形，係指上訴不合
法律上之程式等而言。又自訴人提起第二審上訴，應另委任律師
為自訴代理人，始合於法律上之程式。本件自訴人戊○○對第一
審判決提起上訴，未委任律師為自訴代理人，亦未遵期於原審所
定之九十四年十月二十八日前，補正委任律師為自訴代理人並提
出委任書狀，則其上訴自不合法律上之程式，揆諸上揭規定，原
審應駁回其上訴，始為適法。乃竟撤銷第一審判決而為自訴不受
理之諭知，揆諸前開說明，原判決自有適用法則不當之違法。案
經確定，且於被告不利，非常上訴意旨執以指摘，洵有理由，應
由本院將原判決撤銷，另為駁回自訴人上訴之判決，以資救濟。
據上論結，應依刑事訴訟法第四百四十七條第一項第一款但書、
第三百六十七條前段，判決如主文。
中    華    民    國  九十五  年   十一   月  二十四  日
                      最高法院刑事第十庭
                          審判長法官  洪  清  江
                                法官  石  木  欽
                                法官  李  伯  道
                                法官  林  勤  純
                                法官  陳  晴  教
      本件正本證明與原本無異
                                      書  記  官
中    華    民    國  九十五  年   十二   月    五    日
                                                Ａ


司法院資訊處製作；財團法人民間司法改革基金會備份。
